臺灣高雄地方法院刑事判決　　　　　　 96年度訴緝字第111號
公　訴　人　臺灣高雄地方法院檢察署檢察官
被　　　告　甲○○
上列被告因違反毒品危害防制條例案件，經檢察官提起公訴（95
年度毒偵字第179 號），嗣被告於本院準備程序進行中，就被訴
事實為有罪之陳述，經合議庭裁定由受命法官獨任適用簡式審判
程序審理，本院判決如下：
    主  文
甲○○連續施用第一級毒品，處有期徒刑拾月。扣案之第一級毒
品海洛因拾伍包（合計淨重點貳捌公克，空包裝總重陸點壹
捌公克）均沒收銷燬之。
    事  實
一、甲○○前因施用毒品案件，經本院以91年度毒聲字第3971號
    裁定送觀察勒戒後，認無繼續施用毒品之傾向，經臺灣高雄
    地方法院檢察署檢察官於民國91年10月2 日以91年度毒偵緝
    字第503 號為不起訴處分確定，並於91年10月4 日觀察勒戒
    執行完畢釋放出所。詎其仍不知戒除實癮，於前開觀察勒戒
    執行完畢釋放後5 年內復基於施用毒品之概括犯意，先於94
    11月26日上午11時許，後於同年月27日中午12時許，在其高
    雄縣林園鄉○○村○○○路86號住處房間內，以將海洛因摻
    水稀釋放入注射針筒後施打之方式，連續施用第一級毒品海
    洛因共2 次。嗣為警於94年11月28日12時20分許，在高雄縣
    林園鄉○○村○○路3 號前，查獲其持有海洛因35包（合計
    淨重3.28公克，空包裝總重6.18公克），經採集其尿液送驗
    後呈海洛因代謝後嗎啡之陽性反應，始知上情。
二、案經高雄縣政府警察局林園分局報請臺灣高雄地方法院檢察
    署檢察官偵查起訴。
    理  由
壹、程序部分：
    本件被告甲○○所犯為死刑、無期徒刑或最輕本刑為3 年以
    上有期徒刑以外之罪，其於準備程序中就被訴事實為有罪之
    陳述，經法官告知簡式審判程序之旨，並聽取公訴人及被告
    之意見後，依刑事訴訟法第273 條之1 第1 項規定，裁定由
    受命法官獨任進行簡式審判程序，合先敘明。
貳、實體部分：
一、上揭事實，已據被告於本院審理中坦承不諱（見本院訴緝卷
    第34頁、第35頁），且其於94年11月28日所採驗之尿液，經
    送往台灣檢驗科技股份有限公司以GC/MS 方法（氣相層析/
    質譜儀法）檢驗，結果確呈第一級毒品海洛因代謝後嗎啡之
    陽性反應，此有該公司94年12月12日濫用藥物尿液檢驗報告
    1 份附卷可稽（參95年度毒偵字第179 號卷第19頁）；另扣
    案之不明粉末35包，經送往法務部調查局鑑定，結果均確含
    第一級毒品海洛因成分，此有該局95年3 月28日調科壹字第
    220022608 號鑑定通知書1 紙在案可憑（參本院95年度訴字
    第265 卷第30頁）。足認被告上開自白確與事實相符，洵堪
    採為論罪科刑之依據。又被告前因施用毒品案件，經本院以
    91年度毒聲字第3971號裁定送觀察勒戒後，認無繼續施用毒
    品之傾向，而於91年10月4 日觀察勒戒執行完畢釋放出所等
    情，有臺灣高等法院被告全國前案紀錄表、全國施用毒品案
    件紀錄表、被告刑案資料查註紀錄表各1 份在卷可稽，被告
    竟於前開觀察勒戒執行完畢釋放後5 年內，再為本件施用毒
    品犯行，自應依法論罪科刑。是以本件事證明確，被告犯行
    堪以認定。
二、論罪科刑部分：
(一)按海洛因係毒品危害防制條例第2 條第2 項第1 款所稱之第
    一級毒品，是被告施用海洛因之行為，係犯該條例第10條第
    1 項之施用第一級毒品罪。
(二)被告持有第一級毒品，嗣進而施用之，持有之低度行為應為
    施用之高度行為所吸收，不另論罪。
(三)修正後刑法第2 條第1 項規定：「行為後法律有變更者，適
    用行為時之法律。但行為後之法律有利於行為人者，適用最
    有利於行為人之法律」。而被告行為後，刑法第56條連續犯
    之規定，業於94年1 月7 日修正公布刪除，並於95年7 月1
    日施行，則被告之犯行，因行為後新法業已刪除連續犯之規
    定，此刪除雖非犯罪構成要件之變更，但顯已影響行為人刑
    罰之法律效果，自屬法律有變更，依新法第2 條第1 項規定
    ，比較新、舊法結果，應適用較有利於被告之行為時法律即
    舊法論以連續犯（最高法院95年第8 次刑事庭會議決議參照
    ）。是本件被告先後2 次施用第一級毒品犯行，時間緊接、
    手法相同，並觸犯構成要件相同之罪，顯係基於概括犯意而
    為，應依修正前刑法第56條連續犯之規定，論以一罪，並加
    重其刑。
(四)爰審酌被告前已因施用毒品案件經觀察、勒戒，本應徹底戒
    除毒癮，不料其竟仍繼續施用毒品，已如上述，顯見其並無
    戒除毒害之決心，本不宜寬貸，惟念其犯後坦承犯行，施用
    毒品乃自戕一己之身體健康，並具有病患性人格之特質，行
    為本身對社會所造成之危害並非直接、鉅大，並考量施用毒
    品之次數、期間長短等一切情狀，量處如主文所示之刑，以
    資懲儆。
三、沒收部分：
    按查獲之第一、二級毒品及專供製造或施用第一、二級毒品
    之器具，不問屬於犯人與否，均沒收銷燬之，毒品危害防制
    條例第18條第1 項前段定有明文。查扣案之不明粉末35包（
    合計淨重3.28公克，空包裝總重6.18公克），經鑑定結果確
    含第一級毒品海洛因之成分，業如上述，且各該包裝袋因分
    別與其內之毒品業已無法析離，應分別將之同視為第一級毒
    品，從而不問屬於犯人與否，爰併依上開規定宣告沒收銷燬
    之。而鑑驗所耗損之毒品，既已費失，自無庸宣告沒收銷燬
    。
據上論斷，應依刑事訴訟法第273 條之1 第1 項、第284 條之1
、第299 條第1 項前段，毒品危害防制條例第10條第1 項、第18
條第1 項前段，刑法第11條前段、第2 條第1 項前段、修正前第
56條，判決如主文。
本案經檢察官乙○○到庭執行職務。
中　　華　　民　　國　　96　　年　　6 　　月　　29　　日
                  刑事第八庭    法　官  李育信
以上正本證明與原本無異。
如不服本判決，應於收受送達後10日內向本院提出上訴書狀。
中　　華　　民　　國　　96　　年　　6 　　月　　29　　日
         　　　　　　　　       書記官  廖佳玲
附錄本案論罪科刑法條：
毒品危害防制條例第10條施用第1級毒品者，處6月以上5年以下
有期徒刑。
